高雄高等行政法院裁定　　　　　　　　　　　　 九十一年度簡字第００二四六號
　　原　　　告　甲○○
　　被　　　告　高雄市稅捐稽徵處
　　代　表　人　乙○○　處長
右當事人間因牌照稅事件，原告不服高雄市政府中華民國九十一年四月十日高市府訴
三字第一五八九三號訴願決定，提起行政訴訟。本院裁定如左：
    主  文
原告之訴駁回。
訴訟費用由原告負擔。
    理  由
一、按「原告之訴，有不備其他要件者，行政法院應以裁定駁回之。」行政訴訟法第
    一百零七條第一項第十款定有明文。又「人民因中央或地方機關之違法行政處分
    ，認為損害其權利或法律上利益，經依訴願法提起訴願而不服其決定，或提起訴
    願逾三個月不為決定，或延長訴願決定期間逾二個月不為決定者，得向高等行政
    法院提起撤銷訴訟。」同法第四條第一項亦有明文。足見人民不服中央或地方之
    行政處分而向行政法院提起訴訟須以行政處分存在為前提，如行政處分已不存在
    ，即無訴訟標的可言，其起訴即不備要件。
二、本件原告起訴意旨略以：原告為身心障礙者黃俊霖之女婿，為一親等直系姻親關
    係，原告平日以所有Ｓ七－九六九五號自小客車供訴外人黃俊霖載送之用，並依
    使用牌照稅法規定，申請准免徵使用牌照稅在案。惟被告其後以原告於同一戶號
    另立新戶，持有非同一本戶口名簿為由，以九十年七月二十三日高市稽機字第五
    五五二九號函撤銷上開使用牌照稅免稅許可，並令原告補繳民國（下同）八十九
    年度五、六四五元及九十年度一一、二三０元之使用牌照稅。然被告所引用財政
    部之函釋見解認身心障礙者與車主同一戶籍，分別有不同戶口名簿，與使用牌照
    稅法第七條第一項第九款「每戶」以一輛為限之免稅規定不符，故不宜免稅作為
    恢復課稅之依據，有限縮解釋上揭條文之立法原意，增加法律所未有之限制，違
    反法律保留原則，又財政部函釋只具內部效力，不具對外效力，故被告不得引用
    作為本案恢復課稅之依據。且自上揭條文文義觀之，所謂「每戶」應以設籍於同
    一戶號為基準，縱同一戶籍另立新戶，獨立持有另一本戶口名簿，然因其戶籍地
    址並未變更，仍應包括在其文義範圍內云云。
三、經查，本件原告對被告上開九十年七月二十三日高市稽機字第五五五二九號撤銷
    免徵使用牌照稅許可，並命補繳使用牌照稅行政處分不服，申請復查，未獲變更
    ，進而提起訴願後，業經訴願機關作成將原處分撤銷，由原處分機關於二個月內
    另為處分之訴願決定，有訴願決定書在卷可稽；是原告不服之該九十年七月二十
    三日高市稽機字第五五五二九號行政處分已不存在，原告復對之提起行政訴訟，
    揆諸首揭規定及說明，其起訴不備要件，應予駁回。再本件既因原告起訴不備要
    件而駁回，故兩造關於被告之補徵使用牌照稅是否適法之爭執，本院即無再予論
    述之必要，併此敘明。
四、依行政訴訟法第一百零七條第一項第十款後段、第一百零四條、民事訴訟法第九
    十五條、第七十八條，裁定如主文。
中　　　華　　　民　　　國    九十一　　年　  　九　　　月　　  十二　　日
                              高雄高等行政法院第三庭
                                          法      官    江 幸 垠
右為正本係照原本作成。
如不服本裁定，應於送達後十日內，向本院提出抗告狀並表明抗告理由，如於本裁定
宣示後送達前提起抗告者，應於裁定送達後十日內補提抗告理由書（須按他造當事人
人數附繕本）。
提起抗告應繳納送達用雙掛號郵票六份（每份三十四元）。
中　　　華　　　民　　　國    九十一　　年　  　九　　　月　　  十二　　日
                                          法院書記官    李 建 霆
附註：
行政訴訟法第二百三十五條（第一項、第二項）：
對於適用簡易程序之裁判提起上訴或抗告，須經最高行政法院之許可。
前項許可，以訴訟事件所涉及之法律見解具有原則性者為限。
